臺灣高等法院臺中分院刑事判決        100年度上易字第944號
上  訴  人
即  被  告  胡怡祥
上列上訴人即被告因詐欺案件，不服臺灣臺中地方法院中華民國
99年12月31日，99年度易字第2816號第一審判決（起訴及移送原
審併辦案號：臺灣臺中地方法院檢察署99年度偵字第15222、178
72、18005、21960號），本院判決如下：
    主  文
原判決撤銷。
胡怡祥犯如附表二所示之詐欺取財罪，各處如附表二「主文欄」
所示之刑。應執行有期徒刑年陸月。
    事    實
一、胡怡祥前因妨害自由案件，經本院以96年度上易字第447號
    判處有期徒刑3月，嗣經本院再以96年度聲減字第3452號裁
    定減刑為有期徒刑1月15日，於民國97年1月11日易科罰金執
    行完畢。
二、胡怡祥前與綽號「阿強」為首之中國大陸地區詐騙集團合作
    ，擔任在臺收購人頭帳戶及提領贓款等事項之「車手團」負
    責人而涉犯詐欺取財罪，經臺灣臺中地方法院檢察署檢察官
    於98年4月7日向臺灣臺中地方法院聲請羈押獲准，並以98年
    度偵字第9188號等案件提起公訴在案。詎胡怡祥於98年8月4
    日該案准其具保停止羈押後，復另行起意，自98年11月初某
    日起，與真實姓名年籍不詳綽號「矮子祥」及「黃信雄」等
    中國大陸地區成年男子（下稱「矮子祥」及「黃信雄」）共
    同意圖為自己不法之所有，基於詐欺取財之犯意聯絡，共組
    詐騙集團（下稱本案詐騙集團），謀議由「矮子祥」及「黃
    信雄」等人在大陸地區以電話轉接及網路方式聯繫在臺灣之
    被害人，並以如附表一所示中獎詐欺等手法詐騙，誘使他人
    轉帳、匯款至指定帳戶，胡怡祥則在臺灣地區籌組擔任收購
    人頭帳戶、電話以及提領詐騙所得贓款等事項之成員（俗稱
    車手），並自98年11月初某日起，陸續覓得王詠正（自98年
    11月初加入，擔任收購人頭帳戶及提領詐騙所得款項等工作
    ，所涉共同詐欺罪，另經臺灣臺北地方法院檢察署以99年度
    偵字第16925、17707、18068、20108、20109、20969、2202
    2、22622號起訴，由臺灣臺北地方法院以99年度訴字第1672
    號審理）、曾建勳、卓金來、林志豪等加入詐騙集團。其中
    ，曾建勳於98年11月初某日，以新臺幣（下同）7,000元向
    殷宇宣收購如附表一編號4-6所示之臺中何厝郵局之帳號000
    00000000號帳戶資料後，將之交付胡怡祥供為本案詐騙集團
    詐騙被害人匯款人頭帳戶使用，並取得10,000元報酬，曾建
    勳並自99年4月底某日起，進而擔任集團內收購人頭帳戶、
    提領、轉匯詐騙所得款項等工作；卓金來自98年11月初某日
    起至99年3月底某日止加入本案詐騙集團，負責收購人頭帳
    戶及人頭電話後，以每一帳戶25,000元至35,000元，以及每
    一支電話1,500元至2,000元之價格，出售予胡怡祥，供作詐
    騙集團詐騙被害人匯款及實行詐騙聯絡之用（所涉如附表一
    編號1-19共同詐欺罪，已由臺灣臺中地方法院另行審結）；
    林志豪自98年11月初某日起加入至99年農曆春節止加入本案
    詐騙集團，負責收購人頭帳戶，以每一帳戶25,000元至35,0
    00元之價格，出售予胡怡祥（所涉如附表一編號1-18之共同
    詐欺罪，由臺灣臺中地方法院另行審理）。
三、嗣「矮子祥」及「黃信雄」等大陸詐騙集團成年成員陸續以
    如附表一編號1-46所示之中獎詐騙、投資詐騙、網路購物付
    款方式設定錯誤詐騙、網路購物詐騙、援交詐騙、假冒公務
    員詐騙、退稅詐騙等詐術，向如附表一編號1-46所示之施國
    民等人施詐，致施國民等人因此陷於錯誤，依本案詐騙集團
    成年成員指示，於附表一編號1-46所示時間，將附表一編號
    1-46所示款項匯至附表一編號1-46所示之人頭帳戶或交付詐
    欺集團之不詳成年成員。「矮子祥」等中國大陸地區成年成
    員並即將訊息通報胡怡祥，胡怡祥再指示王詠正、曾建勳等
    人，各別前往自動櫃員機提領詐得之款項，提領成功後，胡
    怡祥即將提得贓款金額之10 %保留作為其自己與領款車手之
    酬勞，另扣除收購人頭帳戶、人頭電話等之費用後，將所餘
    贓款匯至「矮子祥」等中國大陸地區成年成員指定之帳戶。
四、嗣經臺灣雲林地方法院、臺灣臺中地方法院先後核發通訊監
    察書對胡怡祥等人實施通訊監察後，於下列時、地，先後查
    獲林志豪、胡怡祥、曾建勳、卓金來，並循線查獲上情：
  (一)於99年6月18日上午10時50分許，在臺中市○區○○○路317
    號17樓之20查獲林志豪，並扣得附表三所示之物。
  (二)於99年6月30日上午8時50分許，在胡怡祥前承租之臺中市○
    區○○街105號4樓執行搜索（出租人阮原結在場），扣得附
    表四所示之物。
  (三)於99年7月8日上午8時許，在臺中市○區○○街271號查獲曾
    建勳，並扣得附表五所示之物。
  (四)於99年7月8日上午10時10分許，在臺中市○○區○道路89之
    5號3樓之2查獲胡怡祥，並扣得附表六所示之物。
  (五)於99年7月22日下午2時許，在臺中縣龍井鄉○○街20號8樓
    查獲卓金來。
五、案經彰化縣警察局北斗分局報請臺灣臺中地方法院檢察署檢
    察官偵查起訴及移送併案審理。
    理    由
一、證據能力部分：
  (一)按偵查犯罪機關依法定程序監聽之錄音，係以監聽之錄音帶
    為其調查犯罪所得之證據，司法警察依據監聽錄音結果予以
    翻譯而製作之通訊監察譯文，乃該監聽錄音帶內容之顯示，
    此為學理上所稱之「派生證據」，屬於文書證據之一種。於
    被告或訴訟關係人對其譯文之真實性發生爭執或有所懷疑時
    ，法院固應依刑事訴訟法第165條之1第2項之規定，勘驗該
    監聽錄音帶以踐行調查證據之程序，俾確認該錄音聲音是否
    為通訊者本人及其內容與通訊監察譯文之記載是否相符，或
    傳喚該通訊者為證據調查。倘被告或訴訟關係人對該通訊監
    察譯文之真實性並不爭執，即無勘驗辨認其錄音聲音之調查
    必要性，法院於審判期日如已踐行提示通訊監察譯文供當事
    人辨認或告以要旨，使其表示意見等程序並為辯論者，其所
    為之訴訟程序即無不合（參考最高法院97年度台上字第561
    號刑事判決意旨）。卷附引為證據之通訊監察譯文，係司法
    警察根據錄音結果予以翻譯製作而成，而被告對於該通訊監
    察譯文之真實性並不爭執，本院亦於審理期日踐行提示及告
    以要旨之程序，揆諸前揭說明，該通訊監察譯文應有證據能
    力。
  (二)被告以外之人於偵查中向檢察官所為之陳述，除顯有不可信
    之情況者外，得為證據，刑事訴訟法第159條之1第2項定有
    明文。查證人即共犯曾建勳、卓金來於偵查中之證述，係以
    證人身分經具結而為陳述，而偵查中檢察官向被告以外之人
    所取得之陳述，原則上均能遵守法律規定，不致違法取供，
    而具極高之可信性，因此上開證據固為傳聞證據，但其信用
    度有受擔保，並無顯不可信的情形，應符合上開規定，即得
    例外採為證據。
  (三)按被告以外之人於審判外之陳述，雖不符前4條之規定（即
    刑事訴訟法第159條之1至同條之4），而經當事人於審判程
    序同意作為證據，法院審酌該言詞陳述或書面陳述作成時之
    情況，認為適當者，亦得為證據；當事人、代理人或辯護人
    於法院調查證據時，知有第159條第1項不得為證據之情形，
    而未於言詞辯論終結前聲明異議者，視為有前項之同意，刑
    事訴訟法第159條之5定有明文。查證人即共犯王詠正、曾建
    勳、卓金來、林志豪於警詢、林志豪於偵查中之陳述、附表
    一編號1-46所示被害人等於警詢之陳述、金融帳戶申辦人殷
    宇宣、溫金鳳、陳東科、葉名鈞、林灝埕、柯麗卿、李少強
    、陳威龍、王榮得、林萬富、洪明蘭、陳明鑫、邵和盛於警
    詢時之證述及本案引為證據之其他具傳聞性質之證據資料，
    被告於本院準備程序就該等證據資料之證據能力均未表示爭
    執，且迄至本案言詞辯論終結前，亦未聲明異議，本院審酌
    該等陳述作成之情況，並無違法或不當情事，且客觀上亦無
    不可信之情況，堪認為適當，依刑事訴訟法第159條之5之規
    定，認均具有證據能力。
  (四)關於非供述證據之物證，均應無傳聞法則規定之適用；如該
    非供述證據非出於違法取得，並以依法踐行調查程序，即不
    能謂無證據能力。本件其餘非供述證據，即扣案如附表三至
    六所示之物，因非屬供述證據，並無傳聞法則之適用，又上
    開扣案物品，係依法定程序合法所扣得，復與本案具有關聯
    性，被告且未爭執上開非供述證據有何違法取得上開物證之
    情形，並經本院於審理中踐行調查程序，自均有證據能力。
二、認定事實所憑之證據及理由：
  (一)上訴人即被告胡怡祥於原審法院、本院準備程序、審理時之
    自白（見原審卷(一)第51頁背面、卷(二)第20背面及本院卷）。
  (二)共犯曾建勳、卓金來、王詠正、林志豪於警詢、偵訊時之供
    述（見99年度偵字第18005號卷第39-45、55-65、122-124、
    135-141、155-159、99年度偵字第15222號卷第44-52、105-
    108頁）。
  (三)如附表一編號1-46所示被害人等於警詢中指證渠等遭詐騙之
    情節相符（見證據來源卷第2-4、6-8、11-12、15-17、23-2
    5、30-31、34-36、41-43、50-53、57-59、64-66、69-71、
    74-75、78-80、83-84、87-88、91-92、95-96、99-100、10
    3-105、108-109、112-113、116-117、120-122、130-132、
    134-135、139-140、143-144、147-148、151-152、155-156
    、159-161、164-165、167-168、171-172、175-177、180-1
    82、184-185、188-190、193-194、196-198、205-206、209
    -211、214-216、222-224、227-228頁）。
  (四)證人即如附表一所示金融帳戶申辦人殷宇宣、溫金鳳、陳東
    科、葉名鈞、林灝埕、柯麗卿、李少強、陳威龍、王榮得、
    林萬富、洪明蘭、陳明鑫、邵和盛於警詢時之證述（見99年
    度偵字第21960號卷二第171-177、179-185、191-197、205-
    211、213-217、219-225、227-233、235-241、247-253、25
    5-261、263-268、271-277、287-291頁）。
  (五)附表一編號1-46所示被害人遭詐騙後給付之憑證（見證據來
    源卷第9、13、18-21、26-28、32、37-39、44-48、54-55、
    60-62、67、72、76、81、85、89、93、97、101、106、110
    、114、118、123-128、136-137、141、145、149、153、15
    7、162、169、173、178、186、191、199-200、207、212、
    217-220、225、229頁），及上開人頭金融帳戶開戶資料、
    往來交易明細（見99年度偵字第21960號卷四第7-15、19-27
    、33-49、57-61、67-71、77-81、87-95、101-103、109-11
    3、119-123、129-133、139-143、149-157、161-167、173-
    179、185-191、197-203、209-217、223-227、233-239、25
    1-255、261-271、279-287、293-305、311-319、324-339、
    345-351頁）在卷可證。
  (六)復有臺灣雲林地方法院98年聲監字第415、437號通訊監察書
    影本、臺灣臺中地方法院99年聲監字第417、557號通訊監察
    書影本、98年聲監續字第645號通訊監察書影本及0000-0000
    00號、0000-000000號、0000-000000號、0000-000000號、0
    000-000000號、0000-000000號、0000-000000號、0000-000
    000號、0000-000000號、0000-000000號、0000-000000號、
    0000-000000號、0000-000000號、0000-000000號、0000-00
    0000號、0000-000000號行動電話之通訊監察譯文存卷可參
    （見彰化縣警察局北斗分局北警分偵字第0990012842號警卷
    第98-107、102頁以下）。
  (七)如附表四編號1-18、20-28、附表六編號1-7、9、11-12所示
    之物扣案可資佐證。
三、論罪科刑之理由：
  (一)核被告胡怡祥如附表一編號1-46所為，均係犯刑法第339條
    第1項之詐欺取財罪。
  (二)被告就附表一編號4-6犯行，與共犯曾建勳、卓金來、林志
    豪、王詠正、黃信雄及其他真實姓名年籍均不詳之詐騙集團
    成年成員間，就附表一編號35-46犯行，與共犯曾建勳、王
    詠正、黃信雄及其他真實姓名年籍均不詳之詐騙集團成年成
    員間，就附表一編號1-3、7-18犯行，與共犯卓金來、林志
    豪、王詠正、黃信雄及其他真實姓名年籍均不詳之詐騙集團
    成年成員間，就附表一編號19犯行，與共犯卓金來、王詠正
    、黃信雄及其他真實姓名年籍均不詳之詐騙集團成年成員間
    ，就附表一編號20-34犯行，與共犯王詠正、黃信雄及其他
    真實姓名、年籍均不詳之詐騙集團成年成員間，均有犯意聯
    絡及行為分擔，均應成立共同正犯。
  (三)公訴意旨原雖認被告上開犯行係屬集合犯而論以一罪，惟此
    經公訴檢察官當庭變更為應論以數罪併罰。且按，學理上所
    稱之「集合犯」，係指刑事法若干犯罪行為態樣，本質上原
    具有反覆、延續實行之特徵，依一般社會通念，亦認該特定
    犯罪行為具有反覆實施之特性，立法時乃予以特別歸類，定
    為犯罪構成要件之行為要素，並於刑法評價上，認應僅成立
    一罪之犯罪而言。上開立法時予以特別歸類並定為犯罪構成
    要件之行為要素，乃係學理上所稱之「集合犯」之特點之一
    ；如「經營」、「從事業務」、「收集」、「販賣」、「散
    布」等行為概念即係其例。如立法時並未特別歸類並將之定
    為犯罪構成要件之行為要素，要難以行為人之惡性較重，其
    犯罪型態具有集團性、縝密分工性、反覆性、計畫性、職業
    性，即將之認定僅係「集合犯」之實質上一罪；但對偶發而
    為數次相同犯罪之行為人，則予以數罪併罰。就本案被告等
    人所犯之詐欺取財罪而言，其犯罪行為之態樣在本質上本未
    必定有反覆、延續實行之特徵；其犯罪構成要件亦未見有將
    之予以特別歸類並定為犯罪構成要件之行為要素之立法；自
    非學理上所稱之「集合犯」。按詐欺取財犯罪之性質，在社
    會生活常態上或為零星偶一為之，或長期不間斷的反覆為之
    ，均有其可能性，自難認立法者於制定刑罰法律之初，已認
    知詐欺取財行為必屬具反覆性之犯罪，且有意藉由法條中客
    觀構成要件之行為要素，涵括上開具有反覆實施特性之數個
    犯罪行為。況實務上法院歷來僅將專以觸犯該等法條之罪，
    為其日常生活之職業者之常業犯，認為其性質上屬多數行為
    之集合犯，在法律上將之擬制為一罪（即學理上稱之實質上
    一罪，參考最高法院92年度台上字5115號、92年度台上字第
    4959號、93年度台上字第3609號、94年度台上字第4567號判
    決意旨）。而刑法修正既依據「刑罰公平原則」之考量，刪
    除有關連續犯之規定，並將含有連續犯性質之常業犯一併全
    數刪除（參見刑法修正草案總說明），即係將本應各自獨立
    評價之數罪，回歸本來就應賦予複數法律效果之原貌。而所
    謂集合犯是指立法者所制定之犯罪構成要件中，本就預定有
    數個同種類之行為將反覆實行之犯罪而言，將各自實現犯罪
    構成要件之反覆多數行為，解釋為集合犯，而論以一罪。是
    以對於集合犯，必須從嚴解釋，以符合立法本旨。觀諸詐欺
    取財罪之構成要件文義，實無從認定立法者本即預定該犯罪
    之本質，必有數個同種類行為而反覆實行之集合犯行，故詐
    欺取財罪，難認係集合犯。因此，就刑法修正施行後多次詐
    欺取財之犯行，採一罪一罰，獨立評價，始符合立法本旨（
    參考最高法院97年度台上字第99號判決意旨）。是被告胡怡
    祥犯如附表一編號1-46個詐欺取財罪，犯意各別，行為互異
    ，應分論併罰。又被告胡怡祥於本案繫屬後之99年10月7日
    ，另因詐欺案件，經臺灣臺北地方法院檢察署以99年度偵字
    第16925、17707、18068、20108、20109、20969、22022、2
    2622號起訴，由臺灣臺北地方法院以99年度訴字第1672號審
    理中，有卷附之起訴書暨附表可參，被告胡怡祥雖主張本件
    其參與詐欺集團之行為與上開臺灣臺北地方法院99年度訴字
    第1672號案件應屬集合犯之一罪，應將該案移轉本院管轄合
    併審理，一罪不得兩判云云，揆諸上開說明，顯有誤會。又
    臺灣臺中地方法院檢察署99年度偵字第21960號移送原審併
    案意旨（原審卷(一)第102-107頁），關於被告胡怡祥部分與
    附表一編號1-46所示起訴部分均屬同一事實，本院亦應併予
    審理，附此敘明。
  (四)被告胡怡祥有如犯罪事實欄一所示之有期徒刑執行完畢情形
    ，有臺灣臺中地方法院檢察署刑案資料查註紀錄表及臺灣高
    等法院被告前案紀錄表在卷可按，其於受有期徒刑執行完畢
    後5年以內故意再犯本件46案之有期徒刑以上之罪，均為累
    犯，均應依刑法第47條第1項規定加重其刑。
  (五)原審以被告犯罪事證明確，予以論罪科刑，固非無見，然查
    原審判決附表一編號21被害人初玉鳳受詐欺匯款日期應係
    99年4月6日，有被害人警詢筆錄及郵政自動櫃員機交易明細
    表在卷可按（詳證據來源卷第116頁起），原審就此誤載為9
    8年4月6日，認定事實尚非無誤；按就數罪併罰案件所定
    執行刑係植基於所犯各罪之宣告刑，原審就被告所犯46罪之
    各罪宣告刑均未諭知沒收附表四編號7所示之物，然於所定
    執行刑卻予諭知沒收之，自屬違誤；原審認附表六編號1-
    7、9所示8支行動電話係被告所有供犯罪所用之物，是就被
    告所犯各罪均諭知沒收附表六編號1-7、9所示8支行動電話
    ，然被告各次詐欺犯行是否均併使用上述8支行動電話，應
    非無疑，原審判決事實、理由就此未詳予說明，即逕於判決
    主文均宣告沒收之，判決理由難稱完備；被告所犯附表一
    編號31、32犯行屬網路詐欺，被害人謝勝騫、張筱翎係於網
    路購物遭詐騙匯款，其等均僅使用msn與對方聯絡，並未使
    用電話，已據被害人謝勝騫、張筱翎分別於警詢敘明，是被
    告此部分犯行並未使用電話作為犯罪工具，原審就此部分亦
    諭知沒收附表六編號1-7、9所示8支行動電話，亦屬違誤；
    被告上訴意旨請求本案與其所犯他案併辦云云雖無可採，但
    原審判決既有如上瑕疵，即屬無可維持，應由本院予以撤銷
    改判，爰審酌被告前有違反妨害兵役、妨害自由之前案紀錄
    ，素行非佳，其正值年輕，竟貪慾圖利，不思以合法正當途
    徑賺取所得，明知目前社會上以各種方式詐欺取財之惡質歪
    風猖獗，竟成立車手集團，利用人頭帳戶遂行詐欺取財之犯
    行，致警方追緝困難，且被告為本案行為前甫因擔任車手團
    首腦人物遭羈押、起訴，竟於交保後另行起意，再次籌組本
    案之車手團以遂行詐欺犯行，顯無悔意，嚴重破壞社會治安
    及妨礙金融交易秩序，惡性不輕，並衡之各該被害人財產損
    失之金額，及被告犯後坦承犯行，然迄未賠償被害人損害，
    及其在本案詐欺集團中擔任車手負責人之角色暨所涉犯行件
    數等一切情狀，分別量處如附表二「主文欄」所示之刑，並
    定其應執行之刑，以資懲儆。
四、扣案如附表三、四、五、六之物均非違禁物，依法並非必予
    沒收，又非盡與本案被告犯罪有關，爰均不宣告沒收。
據上論結，應依刑事訴訟法第369條第1項前段、第364條、第299
條第1項前段，刑法第28條、第339條第1項、第47條第1項、第51
條第5款，刑法施行法第1條之1第1項、第2項前段，判決如主文
。
本案經檢察官陳佳琳到庭執行職務。
中    華    民    國   100    年    8     月    18    日
            刑事第二庭    審判長法  官  邱  顯  祥
                                法  官  王  鏗  普
                                法  官  姚  勳  昌
以上正本證明與原本無異。
不得上訴。
                                書記官  吳  宗  玲
中    華    民    國   100    年    8     月    18    日
  附表一
 ┌──┬───┬────┬────┬──────────┬─────┐
 │編號│被害人│被害人匯│詐騙手法│被害人匯入款項之人頭│被害人遭騙│
 │    │      │款時間  │        │帳戶                │金額及給付│
 │    │      │        │        │                    │憑證      │
 ├──┼───┼────┼────┼──────────┼─────┤
 │ 1  │施國民│98年11月│中獎詐欺│溫金鳳設於合作金庫銀│共計1,065,│
 │    │      │19日14時│        │行屏南分行之帳戶（帳│000元（合 │
 │    │      │37分許起│        │號：000-000000000000│作金庫銀行│
 │    │      │至98年12│        │5133）、李嘉文設於郵│存款憑條、│
 │    │      │月7日止 │        │政總局博愛郵局之帳戶│郵政國內匯│
 │    │      │        │        │、楊文偉設於台灣中小│款執據、合│
 │    │      │        │        │企業銀行民權分行之帳│作金庫銀行│
 │    │      │        │        │戶、羅燕珠設於國泰世│匯款申請書│
 │    │      │        │        │華銀行永和分行之帳戶│、華南商業│
 │    │      │        │        │、華南銀行永和分行16│銀行匯款回│
 │    │      │        │        │0000000000號帳戶、蔡│條聯、華南│
 │    │      │        │        │東諭設於台灣中小企業│商業銀行存│
 │    │      │        │        │銀行潭子分行之帳戶。│款憑條、臺│
 │    │      │        │        │                    │灣中小企業│
 │    │      │        │        │                    │銀行存款憑│
 │    │      │        │        │                    │條）      │
 ├──┼───┼────┼────┼──────────┼─────┤
 │ 2  │柯秀貞│98年11月│投資及中│陳明鑫設於合作金庫銀│柯秀貞於左│
 │    │      │9日14時 │獎詐欺  │行北屯分行之帳戶（帳│揭時間存款│
 │    │      │52分    │        │號：0000000000000） │80,000元至│
 │    │      │        │        │                    │左揭帳戶，│
 │    │      │        │        │                    │另於同年月│
 │    │      │        │        │                    │20日匯款37│
 │    │      │        │        │                    │6,274元至 │
 │    │      │        │        │                    │境外帳戶，│
 │    │      │        │        │                    │此外，於同│
 │    │      │        │        │                    │年月23日面│
 │    │      │        │        │                    │交600,000 │
 │    │      │        │        │                    │元予詐欺集│
 │    │      │        │        │                    │團不詳成員│
 │    │      │        │        │                    │，共遭詐騙│
 │    │      │        │        │                    │1,056,274 │
 │    │      │        │        │                    │元（合作金│
 │    │      │        │        │                    │庫銀行存款│
 │    │      │        │        │                    │憑條、台新│
 │    │      │        │        │                    │銀行匯出匯│
 │    │      │        │        │                    │款單、存摺│
 │    │      │        │        │                    │影本）    │
 ├──┼───┼────┼────┼──────────┼─────┤
 │ 3  │李樹銘│98年11月│網路購物│華南商業銀行（008-17│共計159,96│
 │    │      │9日23時 │付款方式│0000000000、000-0000│8元（交易 │
 │    │      │29分許  │設定錯誤│00000000帳戶）、中國│明細表、華│
 │    │      │        │詐欺    │信託商業銀行（822-03│南商業銀行│
 │    │      │        │        │000000000帳戶）     │交易資料查│
 │    │      │        │        │                    │詢單）    │
 │    │      │        │        ├──────────┼─────┤
 │    │      │        │        │陳明鑫設於合作金庫銀│李樹銘發覺│
 │    │      │        │        │行北屯分行之帳戶（帳│遭騙，乃未│
 │    │      │        │        │號：0000000000000） │依指示匯款│
 ├──┼───┼────┼────┼──────────┼─────┤
 │ 4  │彭偉均│98年11月│網路購物│殷宇宣設於臺中何厝郵│1,999元   │
 │    │      │12日18時│詐欺    │局之帳戶（帳號：700-│          │
 │    │      │許      │        │00000000000000）    │          │
 ├──┼───┼────┼────┼──────────┼─────┤
 │ 5  │郭敏慧│98年11月│網路購物│殷宇宣設於臺中何厝郵│1,950元（ │
 │    │      │12日16時│詐欺    │局之帳戶（帳號：700-│郵政自動櫃│
 │    │      │9分許   │        │00000000000000）    │員機交易明│
 │    │      │        │        │                    │細表）    │
 ├──┼───┼────┼────┼──────────┼─────┤
 │ 6  │黃怡瑜│98年11月│網路購物│殷宇宣設於臺中何厝郵│網路轉帳5,│
 │    │      │12日19時│詐欺    │局之帳戶（帳號：700-│900元（中 │
 │    │      │44分許  │        │00000000000000）    │華郵政WebA│
 │    │      │        │        │                    │TM轉帳明細│
 │    │      │        │        │                    │表）      │
 ├──┼───┼────┼────┼──────────┼─────┤
 │ 7  │劉寶鴻│98年11月│網路購物│溫金鳳設於合作金庫銀│轉帳29,989│
 │    │      │22日15時│付款方式│行屏南分行之帳戶（帳│元（郵政自│
 │    │      │56分許  │設定錯誤│號：000-000000000000│動櫃員機交│
 │    │      │        │詐欺    │5133）              │易明細表）│
 ├──┼───┼────┼────┼──────────┼─────┤
 │ 8  │許福祥│98年11月│網路購物│溫金鳳設於合作金庫銀│共計1,589,│
 │    │      │21日16時│付款方式│行屏南分行帳戶（帳號│965元（郵 │
 │    │      │42分許起│設定錯誤│：000-00000000000000│政自動櫃員│
 │    │      │至同年月│詐欺    │33）、三重郵局介壽路│機交易明細│
 │    │      │23日止  │        │分局000-000000000000│表、渣打銀│
 │    │      │        │        │64號帳戶、渣打銀行大│行自動櫃員│
 │    │      │        │        │樹林分行000-00000000│機交易明細│
 │    │      │        │        │764921號帳戶、渣打銀│表、三信商│
 │    │      │        │        │行員林分行000-000000│業銀行交易│
 │    │      │        │        │0000000000號帳戶、三│明細表、臺│
 │    │      │        │        │信商業銀行豐原分行14│灣土地銀行│
 │    │      │        │        │0-0000000000000008號│存款憑條）│
 │    │      │        │        │帳戶、土地銀行台中分│          │
 │    │      │        │        │行000-0000000000000 │          │
 │    │      │        │        │號帳戶              │          │
 ├──┼───┼────┼────┼──────────┼─────┤
 │ 9  │劉添煒│98年11月│網路購物│于振湖設於中國信託銀│6,500元   │
 │    │      │30日9時 │詐欺    │行臺南分行帳戶（帳號│（中國信託│
 │    │      │45分許  │        │：000-00000000000004│銀行自動櫃│
 │    │      │        │        │05）                │員機交易明│
 │    │      │        │        │                    │細表）    │
 ├──┼───┼────┼────┼──────────┼─────┤
 │ 10 │張慧雀│98年12月│網路購物│黃英傑設於臺中水湳郵│共計430,96│
 │    │      │9日17時 │付款方式│局之帳戶（帳號700-00│7元（郵政 │
 │    │      │58分許起│設定錯誤│000000000000）、合作│自動櫃員機│
 │    │      │至同年月│詐欺    │金庫銀行北新竹分行00│交易明細表│
 │    │      │10日0時 │        │0-0000000000000號帳 │、台新銀行│
 │    │      │31許    │        │戶、台新銀行南屏分行│自動櫃員機│
 │    │      │        │        │000-00000000000004號│交易明細表│
 │    │      │        │        │帳戶、台新銀行江翠分│）        │
 │    │      │        │        │行000-00000000000003│          │
 │    │      │        │        │號帳戶、台新銀行太平│          │
 │    │      │        │        │分行000-000000000000│          │
 │    │      │        │        │25號帳戶            │          │
 ├──┼───┼────┼────┼──────────┼─────┤
 │ 11 │蘇淑芬│98年12月│網路購物│黃英傑設於臺中水湳郵│轉帳2,234 │
 │    │      │9日21時 │付款方式│局之帳戶（帳號700-00│元（起訴書│
 │    │      │26分許  │設定錯誤│000000000000）      │誤載為2,25│
 │    │      │        │詐欺    │                    │1元，郵政 │
 │    │      │        │        │                    │自動櫃員機│
 │    │      │        │        │                    │交易明細表│
 │    │      │        │        │                    │）        │
 ├──┼───┼────┼────┼──────────┼─────┤
 │ 12 │何政哲│98年12月│網路購物│蔡雅菁設於臺中福平郵│29,989元  │
 │    │      │10日20時│付款方式│局之帳戶（帳號：2120│（三信商業│
 │    │      │43分許  │設定錯誤│00000000）          │銀行自動櫃│
 │    │      │        │詐欺    │                    │員機交易明│
 │    │      │        │        │                    │細表）    │
 ├──┼───┼────┼────┼──────────┼─────┤
 │ 13 │陳佳惠│98年12月│網路購物│蔡雅菁設於臺中福平郵│共計42,334│
 │    │      │10日21時│付款方式│局之帳戶（帳號：2120│元（大樹鄉│
 │    │      │44分許、│設定錯誤│00000000）、遠東國際│農會自動櫃│
 │    │      │22時16分│詐欺    │商業銀行新莊富國分行│員機交易明│
 │    │      │許      │        │000-0000000000000372│細表）    │
 │    │      │        │        │號帳戶              │          │
 ├──┼───┼────┼────┼──────────┼─────┤
 │ 14 │林惠蕙│98年12月│網路購物│陳東科設於國泰世華銀│共計61,989│
 │    │      │11日18時│付款方式│行彰新分行帳戶（帳號│元（中國信│
 │    │      │35分許至│設定錯誤│：000-00000000000） │託商業銀行│
 │    │      │同日19時│詐欺    │、及另不詳帳戶      │自動櫃員機│
 │    │      │15許    │        │                    │交易明細表│
 │    │      │        │        │                    │、元大銀行│
 │    │      │        │        │                    │交易明細、│
 │    │      │        │        │                    │存摺明細）│
 ├──┼───┼────┼────┼──────────┼─────┤
 │ 15 │胡國英│98年12月│網路購物│少年溫００設於臺北縣│共計52,214│
 │    │      │11日20時│付款方式│八里郵局帳戶（帳號70│元（台新銀│
 │    │      │51分許、│設定錯誤│0-00000000000000）、│行自動櫃員│
 │    │      │21時52分│詐欺    │國泰世華銀行000-0000│機交易明細│
 │    │      │許      │        │00000000號帳戶      │表）      │
 ├──┼───┼────┼────┼──────────┼─────┤
 │ 16 │王淑娟│98年12月│網路購物│陳東科設於國泰世華銀│共計9,025 │
 │    │      │11日19時│付款方式│行彰新分行帳戶（帳號│元（玉山銀│
 │    │      │43分、19│設定錯誤│：000-00000000000） │行自動櫃員│
 │    │      │時49分  │詐欺    │                    │機交易明細│
 │    │      │        │        │                    │表）      │
 ├──┼───┼────┼────┼──────────┼─────┤
 │ 17 │張冠文│98年12月│網路購物│少年溫００設於臺北縣│17,998元（│
 │    │      │11日21時│付款方式│八里郵局帳戶（帳號70│存摺交易明│
 │    │      │27分許  │設定錯誤│0-00000000000000）  │細）      │
 │    │      │        │詐欺    │                    │          │
 ├──┼───┼────┼────┼──────────┼─────┤
 │ 18 │楊典融│98年12月│援交詐欺│馬強設於臺灣銀行左營│共計728,16│
 │    │      │30日14時│        │分行之帳戶（帳號：03│5元（郵政 │
 │    │      │許起至99│        │0000000000）、聯邦商│自動櫃員機│
 │    │      │年1月 12│        │業銀行民權分行062500│交易明細表│
 │    │      │日20時32│        │020048號帳戶、中華郵│、華南銀行│
 │    │      │分許    │        │政左營郵局0000000000│自動櫃員機│
 │    │      │        │        │34546號帳戶、中華郵 │交易明細表│
 │    │      │        │        │政仁化郵局0000000000│、存摺交易│
 │    │      │        │        │1395號帳戶、華南商業│明細）    │
 │    │      │        │        │銀行敦和分行00000000│          │
 │    │      │        │        │119698號帳戶        │          │
 ├──┼───┼────┼────┼──────────┼─────┤
 │ 19 │蘇子傑│99年3月 │援交詐欺│臺灣中小企業銀行北桃│29,979元  │
 │    │      │30日0時 │        │園分行（帳號：050-00│（郵政自動│
 │    │      │33分許  │        │00000000000）       │櫃員機交易│
 │    │      │        │        │                    │明細表）  │
 ├──┼───┼────┼────┼──────────┼─────┤
 │ 20 │曾昭欣│99年4月5│網路購物│楊孟珣設於合作金庫銀│共計363,96│
 │    │      │日18時51│付款方式│行太原分行帳戶（帳號│4元（渣打 │
 │    │      │分許起至│設定錯誤│：0000000000000）、 │銀行自動櫃│
 │    │      │4月7日19│詐欺    │龍口郵局000-00000000│員機交易明│
 │    │      │時39分許│        │101446號帳戶、台新銀│細表、台新│
 │    │      │        │        │行江翠分行000-000000│銀行自動櫃│
 │    │      │        │        │00000000號帳戶、富邦│員機交易明│
 │    │      │        │        │銀行大同分行000-0000│細表、第一│
 │    │      │        │        │00000000號帳戶、合作│銀行自動櫃│
 │    │      │        │        │金庫銀行太原分行006-│員機交易明│
 │    │      │        │        │0000000000000號帳戶 │細表、彰化│
 │    │      │        │        │、彰化銀行北屯分行00│銀行自動櫃│
 │    │      │        │        │0-0000000000000000號│員機交易明│
 │    │      │        │        │帳戶                │細表）    │
 ├──┼───┼────┼────┼──────────┼─────┤
 │ 21 │初玉鳳│99年4月6│網路購物│葉名鈞設於臺中大甲郵│28,745元  │
 │    │      │日17時許│付款方式│局帳戶（帳號：700-01│（郵政自動│
 │    │      │起      │設定錯誤│000000000000）      │櫃員機交易│
 │    │      │        │詐欺    │                    │明細表）  │
 ├──┼───┼────┼────┼──────────┼─────┤
 │ 22 │林雅慧│99年4月6│網路購物│葉名鈞設於臺中大甲郵│29,988元  │
 │    │      │日18時58│付款方式│局帳戶（帳號：700-01│（郵政自動│
 │    │      │分許    │設定錯誤│000000000000）      │櫃員機交易│
 │    │      │        │詐欺    │                    │明細表）  │
 ├──┼───┼────┼────┼──────────┼─────┤
 │ 23 │林德政│99年4月6│網路購物│葉名鈞設於臺中大甲郵│共計29,998│
 │    │      │日21時9 │付款方式│局帳戶（帳號：700-01│元（郵政自│
 │    │      │分、21時│設定錯誤│000000000000）      │動櫃員機交│
 │    │      │15分許  │詐欺    │                    │易明細表）│
 ├──┼───┼────┼────┼──────────┼─────┤
 │ 24 │鍾宛純│99年4月8│冒充司法│楊孟珣設於臺中大里市│150,000元 │
 │    │      │日15時47│人員詐欺│大新街郵局帳戶（帳號│          │
 │    │      │分許    │        │：000-00000000000001│          │
 │    │      │        │        │）                  │          │
 ├──┼───┼────┼────┼──────────┼─────┤
 │ 25 │陳凱奕│99年5月 │援交詐欺│林萬富設於合作金庫銀│陳凱奕於左│
 │    │      │4日23時 │等      │行太平分行帳戶（帳號│列時間持其│
 │    │      │20許    │        │：000-0000000000000 │母姜麗有之│
 │    │      │        │        │  ）                │國泰世華銀│
 │    │      │        │        │                    │行帳戶金融│
 │    │      │        │        │                    │卡轉帳29,8│
 │    │      │        │        │                    │71元至左列│
 │    │      │        │        │                    │帳戶後，該│
 │    │      │        │        │                    │將金融卡寄│
 │    │      │        │        │                    │予本案詐騙│
 │    │      │        │        │                    │集團成員，│
 │    │      │        │        │                    │遭提款1,08│
 │    │      │        │        │                    │7,299元， │
 │    │      │        │        │                    │共遭騙1,11│
 │    │      │        │        │                    │7,170元。 │
 │    │      │        │        │                    │（國泰世華│
 │    │      │        │        │                    │銀行對帳單│
 │    │      │        │        │                    │、存摺明細│
 │    │      │        │        │                    │）        │
 ├──┼───┼────┼────┼──────────┼─────┤
 │ 26 │劉昱翬│99年4月 │冒充司法│柯麗卿設於合作金庫銀│100,000元 │
 │    │      │12日15時│人員詐欺│行西臺中分行帳戶（帳│（合作金庫│
 │    │      │27分許  │        │號：000-000000000000│銀行存款憑│
 │    │      │        │        │6）                 │條）      │
 ├──┼───┼────┼────┼──────────┼─────┤
 │ 27 │楊建南│99年4月 │冒充司法│黃凱聖設於彰化縣芬園│100,000元 │
 │    │      │13日12時│人員詐欺│郵局之帳戶（帳號：70│（郵政國內│
 │    │      │許起    │        │0-00000000000000）  │匯款執據）│
 ├──┼───┼────┼────┼──────────┼─────┤
 │ 28 │許詠翔│99年4月1│網路購物│林灝埕設於臺中商業銀│共計59,820│
 │    │      │6日19時 │付款方式│行西屯分行（起訴書誤│元（郵政自│
 │    │      │13分、19│設定錯誤│南屯分行）帳戶（帳號│動櫃員機交│
 │    │      │時32分許│詐欺    │：000000000000）    │易明細表）│
 ├──┼───┼────┼────┼──────────┼─────┤
 │ 29 │洪培修│99年4月 │網路購物│林灝埕設於臺中商業銀│29,123元  │
 │    │      │16日19時│付款方式│行西屯分行（起訴書誤│（郵政自動│
 │    │      │5分許起 │設定錯誤│為南屯分行）帳戶（帳│櫃員機交易│
 │    │      │        │詐欺    │號：000000000000）  │明細表）  │
 ├──┼───┼────┼────┼──────────┼─────┤
 │ 30 │林彥吟│99年4月 │網路購物│林萬富設於合作金庫銀│共計21,093│
 │    │      │17日15時│付款方式│行太平分行帳戶（帳號│元（郵政自│
 │    │      │55分許起│設定錯誤│：000-0000000000000 │動櫃員機交│
 │    │      │        │詐欺    │）、台灣銀行新店分行│易明細表）│
 │    │      │        │        │000-0000000000000037│          │
 │    │      │        │        │號帳戶              │          │
 ├──┼───┼────┼────┼──────────┼─────┤
 │ 31 │謝騰騫│99年4月 │網路購物│陳詠捷設於臺中五權路│14,100元  │
 │    │      │19日9時 │詐欺    │郵局帳戶（帳號700-00│（郵政自動│
 │    │      │27分許  │        │000000000000）      │櫃員機交易│
 │    │      │        │        │                    │明細表）  │
 ├──┼───┼────┼────┼──────────┼─────┤
 │ 32 │張筱翎│99年4月 │網路購物│陳詠捷設於臺中五權路│以網路ATM │
 │    │      │19日2時 │詐欺    │郵局帳戶（帳號700-00│轉帳9,000 │
 │    │      │30分許  │        │000000000000）      │元        │
 ├──┼───┼────┼────┼──────────┼─────┤
 │ 33 │黃盈凱│99年4月 │冒充司法│黃昭鴻設於土地銀行大│100,000元 │
 │    │      │20日11時│人員詐欺│甲分行之帳戶（帳號00│（台灣土地│
 │    │      │15分許起│        │0-00000000000）     │銀行存款憑│
 │    │      │        │        │                    │條）      │
 ├──┼───┼────┼────┼──────────┼─────┤
 │ 34 │李孟璇│99年4月 │冒充司法│黃昭鴻設於土地銀行大│50,000元（│
 │    │      │20日14時│人員詐欺│甲分行之帳戶（帳號00│台灣土地銀│
 │    │      │許起    │        │0-00000000000）     │行存款憑條│
 │    │      │        │        │                    │）        │
 ├──┼───┼────┼────┼──────────┼─────┤
 │ 35 │梁佩儀│99年5月 │網路購物│洪明蘭設於臺灣中小企│42,200元  │
 │    │      │11日19時│付款方式│業銀行南投分行之帳戶│（京城銀行│
 │    │      │58分、20│設定錯誤│（帳號：000-00000000│自動櫃員機│
 │    │      │時34分  │詐欺    │011）               │交易明細表│
 │    │      │        │        │                    │）        │
 ├──┼───┼────┼────┼──────────┼─────┤
 │ 36 │翁昱紘│99年5月 │網路購物│洪明蘭設於臺灣中小企│共計191,35│
 │    │      │11日21時│刷卡付款│業銀行南投分行之帳戶│0元（郵政 │
 │    │      │11分許起│錯誤詐欺│（帳號：000-00000000│自動櫃員機│
 │    │      │至同年月│        │011）、王詠正設於台 │交易明細表│
 │    │      │12日0時 │        │新銀行之000-00000000│、台新銀行│
 │    │      │37許    │        │077563帳戶、設於台中│自動櫃員機│
 │    │      │        │        │商業銀行台中分行之05│交易明細表│
 │    │      │        │        │0-000000000000帳戶  │）        │
 ├──┼───┼────┼────┼──────────┼─────┤
 │ 37 │邱淑玲│99年5月 │網路購物│洪明蘭設於臺灣中小企│10,900元  │
 │    │      │11日21時│付款方式│業銀行南投分行之帳戶│          │
 │    │      │30分許  │設定錯誤│（帳號：000-00000000│          │
 │    │      │        │詐欺    │0000000）           │          │
 ├──┼───┼────┼────┼──────────┼─────┤
 │ 38 │林柏辰│99年5月 │冒充司法│王心汝設於合作金庫銀│100,000元 │
 │    │      │12日11時│人員詐欺│行大里分行之帳戶（帳│（合作金庫│
 │    │      │許起    │        │號：0000000000000） │銀行存款憑│
 │    │      │        │        │                    │條）      │
 ├──┼───┼────┼────┼──────────┼─────┤
 │ 39 │陳正昕│99年5月6│冒充司法│李少強設於台東大同路│陳正昕於左│
 │    │      │日16時許│人員詐欺│郵局之帳戶（帳號：70│列時間匯款│
 │    │      │        │        │0-00000000000000）  │10,000元至│
 │    │      │        │        │                    │左列帳戶，│
 │    │      │        │        │                    │並於99年5 │
 │    │      │        │        │                    │月7日下午3│
 │    │      │        │        │                    │時15分許面│
 │    │      │        │        │                    │交300,000 │
 │    │      │        │        │                    │元，共遭詐│
 │    │      │        │        │                    │騙310,000 │
 │    │      │        │        │                    │元。（郵政│
 │    │      │        │        │                    │國內匯款執│
 │    │      │        │        │                    │據）      │
 ├──┼───┼────┼────┼──────────┼─────┤
 │ 40 │林彥智│99年5月1│信用卡重│廖枝安設於合作金庫銀│共計58,240│
 │    │      │3日22時 │複扣款辦│行之帳戶（帳號：006-│元（郵政自│
 │    │      │41分、同│理退款詐│0000000000000）     │動櫃員機交│
 │    │      │年月14日│欺（起訴│                    │易明細表）│
 │    │      │時0時12 │書誤為冒│                    │          │
 │    │      │分許    │充司法人│                    │          │
 │    │      │        │員詐欺）│                    │          │
 ├──┼───┼────┼────┼──────────┼─────┤
 │ 41 │郭玉蓮│99年5月 │網路購物│陳威龍設於合作金庫銀│29,150元  │
 │    │      │19日19時│付款方式│行永和分行帳戶（帳號│（郵政自動│
 │    │      │37分許  │設定錯誤│：00000000000）     │櫃員機交易│
 │    │      │        │詐欺    │                    │明細表）  │
 ├──┼───┼────┼────┼──────────┼─────┤
 │ 42 │吳秀慧│99年5月1│網路購物│陳威龍設於合作金庫銀│共計240,60│
 │    │      │9日21時 │付款方式│行永和分行之帳戶（帳│0元       │
 │    │      │20分許起│設定錯誤│號：00000000000）、 │          │
 │    │      │至23時33│詐欺    │彰化銀行東台分行009-│          │
 │    │      │分止    │        │0000000000000000號帳│          │
 │    │      │        │        │戶、鳳山一甲郵局007-│          │
 │    │      │        │        │00000000000000號帳戶│          │
 │    │      │        │        │、合作金庫銀行永和分│          │
 │    │      │        │        │行006-0000000000000 │          │
 │    │      │        │        │號帳戶、合作金庫銀行│          │
 │    │      │        │        │南嘉義分行000-000000│          │
 │    │      │        │        │00000000號帳戶、渣打│          │
 │    │      │        │        │銀行大園分行00000000│          │
 │    │      │        │        │288909號帳戶        │          │
 ├──┼───┼────┼────┼──────────┼─────┤
 │ 43 │粘如琦│99年5月 │網路購物│王榮得設於台新銀行板│61,000元  │
 │    │      │29日15時│付款方式│橋分行之帳戶（帳號：│（台新銀行│
 │    │      │10、13分│設定錯誤│000-00000000000001）│交易明細表│
 │    │      │許      │詐欺    │                    │）        │
 ├──┼───┼────┼────┼──────────┼─────┤
 │ 44 │陳富強│99年5月 │冒充司法│劉順元設於玉山銀行豐│共計572,00│
 │    │      │28日11時│人員詐欺│原分行帳戶（帳號808-│0元（玉山 │
 │    │      │10分許起│        │0000000000000）、徐 │銀行存款憑│
 │    │      │        │        │振勛設於豐原43支局之│條、郵政國│
 │    │      │        │        │00000000000000號帳戶│內匯款執據│
 │    │      │        │        │                    │）        │
 ├──┼───┼────┼────┼──────────┼─────┤
 │ 45 │馬慧萍│99年5月 │網路購物│王景得設於台新銀行板│41,000元（│
 │    │      │29日15時│付款方式│橋分行之帳戶（帳號：│台新銀行自│
 │    │      │26分許  │設定錯誤│00000000000000）    │動櫃員機交│
 │    │      │        │詐欺    │                    │易明細表）│
 ├──┼───┼────┼────┼──────────┼─────┤
 │ 46 │李欣怡│99年6月 │退稅詐欺│(1)邵和盛設於土地銀行│李欣怡匯款│
 │    │      │16日0時 │        │  蘆洲分行帳戶（帳號│459,835元 │
 │    │      │15分許起│        │  000000000000）、  │至左列(1)帳│
 │    │      │        │        │(2)江坤佑設於彰化光復│戶後，原欲│
 │    │      │        │        │  路郵局帳戶（帳號81│再匯款459,│
 │    │      │        │        │  0000000000）      │835元至(2) │
 │    │      │        │        │                    │帳戶，惟因│
 │    │      │        │        │                    │帳號填寫錯│
 │    │      │        │        │                    │誤，致未匯│
 │    │      │        │        │                    │出，遭詐騙│
 │    │      │        │        │                    │459,835元 │
 │    │      │        │        │                    │。        │
 └──┴───┴────┴────┴──────────┴─────┘
 附表二：
┌──┬──────────────┬─────────────────┐
│編號│   犯罪事實、時間及地點     │          主    文    欄          │
├──┼──────────────┼─────────────────┤
│1   │即附表一編號1所示部分       │胡怡祥共同犯詐欺取財罪，累犯，處有│
│    │                            │期徒刑捌月。                      │
├──┼──────────────┼─────────────────┤
│2   │即附表一編號2所示部分       │胡怡祥共同犯詐欺取財罪，累犯，處有│
│    │                            │期徒刑捌月。                      │
├──┼──────────────┼─────────────────┤
│3   │即附表一編號3所示部分       │胡怡祥共同犯詐欺取財罪，累犯，處有│
│    │                            │期徒刑肆月。                      │
├──┼──────────────┼─────────────────┤
│4   │即附表一編號4所示部分       │胡怡祥共同犯詐欺取財罪，累犯，處有│
│    │                            │期徒刑月。                      │
├──┼──────────────┼─────────────────┤
│5   │即附表一編號5所示部分       │胡怡祥共同犯詐欺取財罪，累犯，處有│
│    │                            │期徒刑月。                      │
├──┼──────────────┼─────────────────┤
│6   │即附表一編號6所示部分       │胡怡祥共同犯詐欺取財罪，累犯，處有│
│    │                            │期徒刑柒月。                      │
├──┼──────────────┼─────────────────┤
│7   │即附表一編號7所示部分       │胡怡祥共同犯詐欺取財罪，累犯，處有│
│    │                            │期徒刑月。                      │
├──┼──────────────┼─────────────────┤
│8   │即附表一編號8所示部分       │胡怡祥共同犯詐欺取財罪，累犯，處有│
│    │                            │期徒刑肆月。                      │
├──┼──────────────┼─────────────────┤
│9   │即附表一編號9所示部分       │胡怡祥共同犯詐欺取財罪，累犯，處有│
│    │                            │期徒刑月。                      │
├──┼──────────────┼─────────────────┤
│10  │即附表一編號10所示部分      │胡怡祥共同犯詐欺取財罪，累犯，處有│
│    │                            │期徒刑伍月。                      │
├──┼──────────────┼─────────────────┤
│11  │即附表一編號11所示部分      │胡怡祥共同犯詐欺取財罪，累犯，處有│
│    │                            │期徒刑月。                      │
├──┼──────────────┼─────────────────┤
│12  │即附表一編號12所示部分      │胡怡祥共同犯詐欺取財罪，累犯，處有│
│    │                            │期徒刑月。                      │
├──┼──────────────┼─────────────────┤
│13  │即附表一編號13所示部分      │胡怡祥共同犯詐欺取財罪，累犯，處有│
│    │                            │期徒刑月。                      │
├──┼──────────────┼─────────────────┤
│14  │即附表一編號14所示部分      │胡怡祥共同犯詐欺取財罪，累犯，處有│
│    │                            │期徒刑月。                      │
├──┼──────────────┼─────────────────┤
│15  │即附表一編號15所示部分      │胡怡祥共同犯詐欺取財罪，累犯，處有│
│    │                            │期徒刑月。                      │
├──┼──────────────┼─────────────────┤
│16  │即附表一編號16所示部分      │胡怡祥共同犯詐欺取財罪，累犯，處有│
│    │                            │期徒刑月。                      │
├──┼──────────────┼─────────────────┤
│17  │即附表一編號17所示部分      │胡怡祥共同犯詐欺取財罪，累犯，處有│
│    │                            │期徒刑月。                      │
├──┼──────────────┼─────────────────┤
│18  │即附表一編號18所示部分      │胡怡祥共同犯詐欺取財罪，累犯，處有│
│    │                            │期徒刑柒月。                      │
├──┼──────────────┼─────────────────┤
│19  │即附表一編號19所示部分      │胡怡祥共同犯詐欺取財罪，累犯，處有│
│    │                            │期徒刑月。                      │
├──┼──────────────┼─────────────────┤
│20  │即附表一編號20所示部分      │胡怡祥共同犯詐欺取財罪，累犯，處有│
│    │                            │期徒刑伍月。                      │
├──┼──────────────┼─────────────────┤
│21  │即附表一編號21所示部分      │胡怡祥共同犯詐欺取財罪，累犯，處有│
│    │                            │期徒刑月。                      │
├──┼──────────────┼─────────────────┤
│22  │即附表一編號22所示部分      │胡怡祥共同犯詐欺取財罪，累犯，處有│
│    │                            │期徒刑月。                      │
├──┼──────────────┼─────────────────┤
│23  │即附表一編號23所示部分      │胡怡祥共同犯詐欺取財罪，累犯，處有│
│    │                            │期徒刑月。                      │
├──┼──────────────┼─────────────────┤
│24  │即附表一編號24所示部分      │胡怡祥共同犯詐欺取財罪，累犯，處有│
│    │                            │期徒刑肆月。                      │
├──┼──────────────┼─────────────────┤
│25  │即附表一編號25所示部分      │胡怡祥共同犯詐欺取財罪，累犯，處有│
│    │                            │期徒刑玖月。                      │
├──┼──────────────┼─────────────────┤
│26  │即附表一編號26所示部分      │胡怡祥共同犯詐欺取財罪，累犯，處有│
│    │                            │期徒刑肆月。                      │
├──┼──────────────┼─────────────────┤
│27  │即附表一編號27所示部分      │胡怡祥共同犯詐欺取財罪，累犯，處有│
│    │                            │期徒刑肆月。                      │
├──┼──────────────┼─────────────────┤
│28  │即附表一編號28所示部分      │胡怡祥共同犯詐欺取財罪，累犯，處有│
│    │                            │期徒刑月。                      │
├──┼──────────────┼─────────────────┤
│29  │即附表一編號29所示部分      │胡怡祥共同犯詐欺取財罪，累犯，處有│
│    │                            │期徒刑月。                      │
├──┼──────────────┼─────────────────┤
│30  │即附表一編號30所示部分      │胡怡祥共同犯詐欺取財罪，累犯，處有│
│    │                            │期徒刑月。                      │
├──┼──────────────┼─────────────────┤
│31  │即附表一編號31所示部分      │胡怡祥共同犯詐欺取財罪，累犯，處有│
│    │                            │期徒刑月。                      │
├──┼──────────────┼─────────────────┤
│32  │即附表一編號32所示部分      │胡怡祥共同犯詐欺取財罪，累犯，處有│
│    │                            │期徒刑月。                      │
├──┼──────────────┼─────────────────┤
│33  │即附表一編號33所示部分      │胡怡祥共同犯詐欺取財罪，累犯，處有│
│    │                            │期徒刑月。                      │
├──┼──────────────┼─────────────────┤
│34  │即附表一編號34所示部分      │胡怡祥共同犯詐欺取財罪，累犯，處有│
│    │                            │期徒刑月。                      │
├──┼──────────────┼─────────────────┤
│35  │即附表一編號35所示部分      │胡怡祥共同犯詐欺取財罪，累犯，處有│
│    │                            │期徒刑月。                      │
├──┼──────────────┼─────────────────┤
│36  │即附表一編號36所示部分      │胡怡祥共同犯詐欺取財罪，累犯，處有│
│    │                            │期徒刑肆月。                      │
├──┼──────────────┼─────────────────┤
│37  │即附表一編號37所示部分      │胡怡祥共同犯詐欺取財罪，累犯，處有│
│    │                            │期徒刑月。                      │
├──┼──────────────┼─────────────────┤
│38  │即附表一編號38所示部分      │胡怡祥共同犯詐欺取財罪，累犯，處有│
│    │                            │期徒刑肆月。                      │
├──┼──────────────┼─────────────────┤
│39  │即附表一編號39所示部分      │胡怡祥共同犯詐欺取財罪，累犯，處有│
│    │                            │期徒刑伍月。                      │
├──┼──────────────┼─────────────────┤
│40  │即附表一編號40所示部分      │胡怡祥共同犯詐欺取財罪，累犯，處有│
│    │                            │期徒刑月。                      │
├──┼──────────────┼─────────────────┤
│41  │即附表一編號41所示部分      │胡怡祥共同犯詐欺取財罪，累犯，處有│
│    │                            │期徒刑月。                      │
├──┼──────────────┼─────────────────┤
│42  │即附表一編號42所示部分      │胡怡祥共同犯詐欺取財罪，累犯，處有│
│    │                            │期徒刑肆月。                      │
├──┼──────────────┼─────────────────┤
│43  │即附表一編號43所示部分      │胡怡祥共同犯詐欺取財罪，累犯，處有│
│    │                            │期徒刑月。                      │
├──┼──────────────┼─────────────────┤
│44  │即附表一編號44所示部分      │胡怡祥共同犯詐欺取財罪，累犯，處有│
│    │                            │期徒刑陸月。                      │
├──┼──────────────┼─────────────────┤
│45  │即附表一編號45所示部分      │胡怡祥共同犯詐欺取財罪，累犯，處有│
│    │                            │期徒刑月。                      │
├──┼──────────────┼─────────────────┤
│46  │即附表一編號46所示部分      │胡怡祥共同犯詐欺取財罪，累犯，處有│
│    │                            │期徒刑伍月。                      │
└──┴──────────────┴─────────────────┘
 附表三：
┌──┬───────────────┬────┬───┐
│編號│扣  案  物  品  名  稱        │  數量  │持有人│
│    │                              │（單位）│      │
├──┼───────────────┼────┼───┤
│1   │三星牌手機（門號：0000000000、│1支     │林志豪│
│    │序號：00000000000000/9）      │        │      │
├──┼───────────────┼────┼───┤
│2   │電話卡片（遠傳1張、台灣大哥大2│3張     │林志豪│
│    │張）                          │        │      │
├──┼───────────────┼────┼───┤
│3   │筆記本                        │2本     │林志豪│
├──┼───────────────┼────┼───┤
│4   │蔡文斌身分證及全民健康保險卡各│2張     │林志豪│
│    │1張                           │        │      │
├──┼───────────────┼────┼───┤
│5   │國泰世華銀行自動櫃員機交易明細│1張     │林志豪│
│    │表                            │        │      │
├──┼───────────────┼────┼───┤
│6   │郵局帳號便條紙                │1張     │林志豪│
├──┼───────────────┼────┼───┤
│7   │0000000000電話卡片（卡片已取走│1張     │林志豪│
│    │，未扣案）                    │        │      │
└──┴───────────────┴────┴───┘
 附表四：
┌──┬───────────────┬────┬───┐
│編號│扣  案  物  品  名  稱        │  數量  │持有人│
│    │                              │（單位）│      │
├──┼───────────────┼────┼───┤
│1   │賴俊琳土地銀行存摺（帳號：066 │1本     │胡怡祥│
│    │000000000）                   │        │      │
├──┼───────────────┼────┼───┤
│2   │賴俊琳合作金庫存摺（帳號：0640│1本     │胡怡祥│
│    │000000000）                   │        │      │
├──┼───────────────┼────┼───┤
│3   │廖枝安合作金庫存摺（帳號：2077│1本     │胡怡祥│
│    │000000000）                   │        │      │
├──┼───────────────┼────┼───┤
│4   │陳威龍合作金庫存摺（帳號：0090│1本     │胡怡祥│
│    │000000000）                   │        │      │
├──┼───────────────┼────┼───┤
│5   │吳若萱郵局存摺（帳號：00000000│1本     │胡怡祥│
│    │614016）                      │        │      │
├──┼───────────────┼────┼───┤
│6   │林佳玲郵局存摺（帳號：00000000│1本     │胡怡祥│
│    │613987）                      │        │      │
├──┼───────────────┼────┼───┤
│7   │王榮得台新銀行存摺（帳號：2008│1本     │胡怡祥│
│    │0000000000）                  │        │      │
├──┼───────────────┼────┼───┤
│8   │郵政金融卡（卡號：000000000000│1張     │胡怡祥│
│    │87）                          │        │      │
├──┼───────────────┼────┼───┤
│9   │郵政金融卡（卡號：000000000000│1張     │胡怡祥│
│    │16）                          │        │      │
├──┼───────────────┼────┼───┤
│10  │臺灣企銀金融卡（卡號：00000000│1張     │胡怡祥│
│    │011）                         │        │      │
├──┼───────────────┼────┼───┤
│11  │合作金庫VISA金融卡（卡號：0090│1張     │胡怡祥│
│    │00000000000）                 │        │      │
├──┼───────────────┼────┼───┤
│12  │合作金庫金融卡（卡號：00000000│1張     │胡怡祥│
│    │96358）                       │        │      │
├──┼───────────────┼────┼───┤
│13  │郵政金融卡（卡號：000000000000│1張     │胡怡祥│
│    │59）                          │        │      │
├──┼───────────────┼────┼───┤
│14  │土地銀行金融卡（卡號：00000000│1張     │胡怡祥│
│    │2382）                        │        │      │
├──┼───────────────┼────┼───┤
│15  │中華電信電話卡（SIM卡）       │1張     │胡怡祥│
├──┼───────────────┼────┼───┤
│16  │SIM卡（88.524640）            │1張     │胡怡祥│
├──┼───────────────┼────┼───┤
│17  │陳威龍木質印章                │1顆     │胡怡祥│
├──┼───────────────┼────┼───┤
│18  │筆記本                        │4本     │胡怡祥│
├──┼───────────────┼────┼───┤
│19  │電子銀行申請約定書（申請人：曾│1張     │胡怡祥│
│    │建勳）                        │        │      │
├──┼───────────────┼────┼───┤
│20  │手抄記帳紙                    │7張     │胡怡祥│
├──┼───────────────┼────┼───┤
│21  │陳威龍身分證影本              │1張     │胡怡祥│
├──┼───────────────┼────┼───┤
│22  │賴俊琳身分證影本              │1張     │胡怡祥│
├──┼───────────────┼────┼───┤
│23  │林萬富身分證影本              │1張     │胡怡祥│
├──┼───────────────┼────┼───┤
│24  │朱銘鋒身分證影本              │1張     │胡怡祥│
├──┼───────────────┼────┼───┤
│25  │吳天送身分證影本              │1張     │胡怡祥│
├──┼───────────────┼────┼───┤
│26  │于書文身分證影本              │1張     │胡怡祥│
├──┼───────────────┼────┼───┤
│27  │玉山銀行帳戶影印紙（陳雅麗    │1張     │胡怡祥│
│    │0000000000000）               │        │      │
├──┼───────────────┼────┼───┤
│28  │玉山銀行帳戶影印紙（劉順元    │1張     │胡怡祥│
│    │0000000000000）               │        │      │
└──┴───────────────┴────┴───┘
 附表五：
┌──┬───────────────┬────┬───┐
│編號│扣  案  物  品  名  稱        │  數量  │持有人│
│    │                              │（單位）│      │
├──┼───────────────┼────┼───┤
│1   │MOTOROLA牌行動電話（門號：0970│1支     │曾建勳│
│    │420886、序號：000000000000000 │        │      │
│    │）                            │        │      │
├──┼───────────────┼────┼───┤
│2   │MUCH牌雙卡行動電話（含門號：09│1支     │曾建勳│
│    │00000000SIM卡；序號：000000000│        │      │
│    │000246）                      │        │      │
├──┼───────────────┼────┼───┤
│2-1 │0000000000SIM卡（裝置在編號2之│1枚     │曾建勳│
│    │雙卡行動電話內）              │        │      │
├──┼───────────────┼────┼───┤
│3   │記事紙                        │3張     │曾建勳│
└──┴───────────────┴────┴───┘
 附表六：
┌──┬───────────────┬────┬───┐
│編號│扣  案  物  品  名  稱        │  數量  │持有人│
│    │                              │（單位）│      │
├──┼───────────────┼────┼───┤
│1   │NOKIA牌行動電話（序號：0000000│1支     │胡怡祥│
│    │00000000）                    │        │      │
├──┼───────────────┼────┼───┤
│2   │NOKIA牌行動電話（序號：0000000│1支     │胡怡祥│
│    │00000000）                    │        │      │
├──┼───────────────┼────┼───┤
│3   │NOKIA牌行動電話（門號：0000000│1支     │胡怡祥│
│    │342）                         │        │      │
├──┼───────────────┼────┼───┤
│4   │NOKIA牌行動電話（門號：0000000│1支     │胡怡祥│
│    │876）                         │        │      │
├──┼───────────────┼────┼───┤
│5   │LG牌行動電話（門號：0000000000│1支     │胡怡祥│
│    │、序號：000000000000000）     │        │      │
├──┼───────────────┼────┼───┤
│6   │MOTOROLA牌行動電話（門號：0981│1支     │胡怡祥│
│    │840855、序號000000000000000） │        │      │
├──┼───────────────┼────┼───┤
│7   │NOKIA牌行動電話（序號：0000000│1支     │胡怡祥│
│    │00000000）                    │        │      │
├──┼───────────────┼────┼───┤
│8   │iPHONE牌行動電話（門號：093703│1支     │胡怡祥│
│    │7388）                        │        │      │
├──┼───────────────┼────┼───┤
│9   │行動電話SIM卡片               │3張     │胡怡祥│
├──┼───────────────┼────┼───┤
│10  │白色筆記型電腦                │1台     │胡怡祥│
├──┼───────────────┼────┼───┤
│11  │記事本                        │4本     │胡怡祥│
├──┼───────────────┼────┼───┤
│12  │記事紙                        │9張     │胡怡祥│
├──┼───────────────┼────┼───┤
│13  │吳嘉哲身分證影本              │1張     │胡怡祥│
├──┼───────────────┼────┼───┤
│14  │董玉山身分證影本              │1張     │胡怡祥│
└──┴───────────────┴────┴───┘